臺灣雲林地方法院刑事判決
110年度交訴字第10號
公  訴  人  臺灣雲林地方檢察署檢察官
被      告  鄭冠于



選任辯護人  高運晅律師
            高進棖律師
被      告  廖錦鎮


上列被告因過失致死案件，經檢察官提起公訴（109年度偵字第5
58號），於本院準備程序中，被告就被訴事實為有罪之陳述，本
院合議庭裁定由受命法官獨任進行簡式審判程序，判決如下：
    主  文
鄭冠于犯過失致人於死罪，處有期徒刑陸月，如易科罰金，以新
臺幣壹仟元折算壹日。緩刑貳年，並應於本判決確定日起陸個月
內，向公庫支付新臺幣拾捌萬元。 
廖錦鎮犯過失致人於死罪，處有期徒刑陸月，如易科罰金，以新
臺幣壹仟元折算壹日。
    事  實
一、鄭冠于於民國108年10月10日12時37分許，駕駛車牌號碼0000-
    00號自用小貨車（下稱A車）沿雲林縣虎尾鎮興南里158縣道之
    外快車道由北往南方向行駛，本應注意減速暫停時，應預先顯
    示燈光或手勢告知後車，右轉彎時亦應於30公尺前顯示方向
    燈或手勢，且不得占用車道停車，不得阻礙後方車輛之通行
    ，而當時天氣晴，日間自然光線，柏油路面乾燥、無缺陷、無
    障礙物，並無不能注意情事，竟均疏未注意及此，行駛至雲林
    縣○○鎮○○○○○00號之統一超商李斯特門市停車場前，未於30公
    尺前開啟方向燈示警、未注意同向後方來車，即貿然往右偏
    行後，復於道路急煞停車而占用車道，適有張景惠騎乘車號00
    0-000普通重型機車（下稱B車）搭載乘客魏瑜瑩於同向後方駛
    至，見狀往左避煞不及而擦撞到A車左後車架及保險桿，致張景惠
    、魏瑜瑩人車倒地，滾落至內側車道，適廖錦鎮駕駛車號000-000
    0號營業用曳引車(下稱C車)，沿同向後方行駛至上開路段，本應
    注意車前狀況，並依速限行駛，亦應注意閃光黃燈表示「警告
    」，應減速慢行，作隨時停車之準備，且當時天氣晴，日間自
    然光線，柏油路面乾燥、無缺陷、無障礙物，並無不能注意情
    事，其仍疏於注意及此，見B車往左閃煞A車，竟未減速煞停，
    反而超速行駛從外側變換車道至內側，未及煞停而輾壓張景惠
    、魏瑜瑩，致2人當場死亡。
二、案經張景惠之父張倍銘及母林枚蓁、魏瑜瑩之父魏瑞孝及母
    黃燕玲訴由雲林縣警察局虎尾分局報告臺灣雲林地方檢察署（
    下稱雲林地檢署）偵查起訴。
　　理  由
一、本件被告鄭冠于、廖錦鎮所犯係死刑、無期徒刑、最輕本刑
    為3年以上有期徒刑以外之罪，其於準備程序就前揭被訴事
    實為有罪之陳述，經告知簡式審判程序之旨，並聽取公訴人
    、被告與辯護人之意見後，依刑事訴訟法第273條之1第1項
    規定，經本院合議庭裁定由受命法官獨任進行簡式審判程序
    審理。
二、認定犯罪事實所憑之證據及理由
  ㈠上開犯罪事實，業據被告鄭冠于、廖錦鎮於本院準備程序及
    及審理時均坦承不諱（見本院卷第79頁、第89頁至第90頁）
    ，核與證人葉冠宇於警詢、偵查時之證述（見警卷第16頁至
    第18頁；相卷第101頁至第103頁、第183頁至第184頁、偵卷
    第277頁至第281頁）大致相符，且有雲林縣警察局虎尾分局
    道路交通事故現場圖1紙（見警卷第23頁；相卷第69頁）、
    雲林縣警察局虎尾分局道路交通事故調查表㈠、㈡各1紙（見
    警卷第24頁至第25頁；相卷第71頁至第73頁）、交通事故行
    車軌跡1紙（見警卷第26頁）、交通事故行車軌跡示意圖1紙
    （見相卷第297頁）、道路交通事故現場照片50幀（見警卷
    第27頁至第55頁；相卷第15頁至第63頁）、監視器影像畫面
    照片5幀（見警卷第55頁至第57頁；相卷第63頁至第67頁）
    、道路交通事故肇事人自首情形紀錄表2紙（見警卷第58頁
    至第59頁；相卷第135頁至第137頁）、雲林縣警局勤務指揮
    中心受理110報案紀錄單1紙（見警卷第60頁；相卷第13頁）
    、駕駛人及車籍資料1紙（見警卷第64頁；相卷第133頁）、
    雲林縣警察局舉發違反道路交通管理事件通知單2紙（見警
    卷第65頁至第66頁；相卷第141頁）、車號000-0000號營業
    曳引車、車號00-00號營業半拖車之行車紀錄器紀錄表1紙（
    見警卷第67頁；相卷第143頁）、車號000-0000號營業曳引
    車、車號00-00號營業半拖車之美峰地磅單1紙（見警卷第68
    頁；相卷第145頁）、虎尾分局交通小隊108年10月14日職務
    報告書1份及監視器影像畫面照片14幀（見警卷第69頁至第7
    5頁；相卷第289頁至第295頁）、內政部警政署刑事警察局1
    08年11月1日刑生字第1088003624號鑑定書1份（見警卷第77
    頁至第79頁）、被害人魏瑜瑩之雲林地檢署相驗屍體證明書
    1紙（見相卷第155頁）、被害人張景惠之雲林地檢署相驗屍
    體證明書1紙（見相卷第169頁）、被害人張景惠之雲林地檢
    署檢驗報告書1份（見相卷第219頁至第244頁）、被害人魏
    瑜瑩之雲林地檢署檢驗報告書1份（見相卷第245頁至第271
    頁）、被害人張景惠之法務部法醫研究所毒物化學鑑定書1
    紙（見相卷第283頁）、被害人魏瑜瑩之法務部法醫研究所
    毒物化學鑑定書1紙（見相卷第285頁）、國立雲林科技大學
    鑑定中心鑑定意見書1份（見偵卷第141頁至第214頁）、證
    號查詢汽車駕駛人資料2紙（見偵卷第227頁至第229頁）、
    雲林縣警察局刑案現場勘察報告1份（見勘察報告第1頁至第
    10頁）、證物處理一覽表1份（見勘察報告第7頁至第9頁）
    、A車、B車及C車跡證比對照片160幀（見勘察報告第11頁至
    第90頁）、雲林縣警察局虎尾分局處理相驗案件初步調查報
    告暨報驗書㈠、㈡1紙（見勘察報告第91頁至第92頁）、勘察
    採證同意書3紙（見勘察報告第93頁至第95頁）、證物清單3
    紙（見勘察報告第96頁至第98頁）、現場圖1紙（見勘察報
    告第99頁）、道路交通事故照片20幀（見勘察報告第101頁
    至第110頁、內政部警政署刑事警察局108年12月5日刑鑑字
    第1088003636號鑑定書1份（見勘察報告第111頁至第112頁
    ；本院卷第47頁至第49頁）、內政部警政署刑事警察局108
    年11月1日刑生字第1088003624號鑑定書1份（見勘察報告第
    113頁至第115頁）、監視器及行車紀錄器影像光碟3片（見
    相卷後方錄音光碟存放袋內光碟）、監視器及行車紀錄器影
    像光碟各1片（見偵卷後方錄音光碟存放袋內光碟）等在卷
    可稽，足認被告2人之自白與事實相符，可以採信。
  ㈡右轉彎時，應距交岔路口三十公尺前顯示方向燈或手勢，換
    入外側車道、右轉車道或慢車道，駛至路口後再行右轉；汽
    車在顯有妨礙其他人、車通行處所，不得停車。道路交通安
    全規則第102條第1項第4款、道路交通安全規則第112條第9
    款分別定有明文。汽車行駛時，駕駛人應注意車前狀況及兩
    車並行之間隔，並隨時採取必要之安全措施；又行車速度，
    依速限標誌或標線之規定，無速限標誌或標線者，應依下列
    規定：一、行車時速不得超過50公里；另閃光黃燈表示「警
    告」，車輛應減速接近，注意安全，小心通過。道路交通安
    全規則第94條第3項、第93條第1項第1款前段、道路交通標
    誌標線號誌設置規則第211條第1項第1款亦有明文，上開規
    定應為道路使用人均知悉之一般道路安全使用方式，其等駕
    駛本案車輛行駛於道路，自應注意並遵守上開規定，且當時
    現場天候晴，日間自然光線，柏油路面乾燥、無缺陷、無障
    礙物、視距良好，有前揭道路交通事故調查報告表附卷可憑
    ，被告2人應無不能注意之情事，而被告鄭冠于竟疏未注意
    於右轉停車時，應於30公尺前開啟方向燈示警，即貿然往右
    偏行後，復於道路急煞停車而占用車道；被告廖錦鎮亦未注
    意車前狀況，遇閃光黃燈時，未減速慢行，反而超速行駛，致
    本件交通事故之發生，被告2人駕駛行為自有過失甚明。本
    件交通事故經送國立雲林科技大學鑑定，亦同此意見。從而
    ，被害人張景惠、魏瑜瑩因本件交通事故死亡之結果，係由
    被告鄭冠于、廖錦鎮之過失行為所致，其二者間乃具有相當
    因果關係，本件事證明確，被告2人犯行堪以認定，應依法
    論科。
三、論罪科刑之理由
  ㈠核被告鄭冠于、廖錦鎮所為，均係犯刑法第276條過失致人於
    死罪。
  ㈡被告鄭冠于、廖錦鎮以一過失駕駛行為，同時造成被害人張
    景惠、魏瑜瑩死亡，為一行為同時觸犯數罪名之想像競合犯
    ，應依刑法第55條規定，從一重之過失致人於死罪處斷。
　㈢被告廖錦鎮於肇事後，停留在事故現場，待警員據報趕往現
    場時，向處理交通事故之警員承認其為肇事車輛之駕駛人，
    並靜候裁判等情，有雲林縣警察局虎尾分局交通分隊道路交
    通事故肇事人自首情形紀錄表1紙（見警卷第59頁）在卷可
    憑，被告廖錦鎮符合自首要件，爰依刑法第62條前段之規定
    減輕其刑。
  ㈣爰審酌被告2人駕駛本應遵守交通法規，以保護其他用路人之
    生命身體安全，而被告鄭冠于竟疏未注意於右轉停車時，應
    於30公尺前開啟方向燈示警，即貿然往右偏行後，復於道路
    急煞停車而占用車道；被告廖錦鎮亦未注意車前狀況，遇閃光
    黃燈時，未減速慢行，反而超速行駛，肇致本件車禍發生，
    使被害人張景惠、魏瑜瑩喪失年輕且寶貴生命，其2人之親
    屬更因此承受巨大且難以彌平之傷痛，所為實有不該。惟考
    量被告2人犯後終能坦承犯行，且均與被害人家屬達成調解
    （見本院卷第103頁、第115頁），及被告2人之過失情節，
    被告廖錦鎮、鄭冠于分別為導致被害人死亡之直接、間接原
    因，告訴人張倍銘陳稱希望法院給被害人2人一個公道等語
    （見本院卷第92頁）及檢察官之求刑意見（見本院卷第93頁
    ）。另參以被告鄭冠于自陳目前做散工，月入新臺幣（下同
    ）2萬多元，學歷國中畢業，沒有結婚，沒有小孩，目前跟
    父親同住；被告廖錦鎮自陳目前做工，月入2萬多元，學歷
    高職畢業，離婚，須扶養1位1歲多的小孩，跟小孩、父母親
    同住等一切情狀（本院卷第91頁），分別量處如主文所示之
    刑，並均諭知易科罰金之折算標準。
  ㈤被告鄭冠于未曾因故意犯罪受有期徒刑以上刑之宣告，有被
    告鄭冠于前案紀錄表1份在卷可佐。本院考量其因一時疏忽
    ，致犯本案，然犯後坦承犯行，並與被害人家屬達成調解且
    已履行賠償完畢，堪認其確有悔意，足認被告鄭冠于經此偵
    查、審判程序及罪刑之宣告，應知所過錯，無再犯之虞，認
    為其所受宣告之刑，以暫不執行為適當，爰依刑法第74條第
    1項第1款規定，諭知緩刑2年，又為督促被告鄭冠于往後引
    以為鑑，謹慎行事，並依同法第74條第2項第4款規定，諭知
    其應於本案判決確定之日起6個月內向公庫支付18萬元。
據上論斷，應依刑事訴訟法第273條之1第1項、第299條第1項前
段（程序法），判決如主文。
本案經檢察官江金星、段可芳提起公訴；檢察官魏偕峯到庭執行
職務。
中    華    民    國    110   年    3     月    25    日
                  刑事第四庭   法  官   黃玥婷 
以上正本證明與原本無異。
如不服本判決，應於收受本判決後20日內向本院提出上訴書狀，
並應敘述具體理由。如未敘述上訴理由者，應於上訴期間屆滿後
20日內向本院補提理由書狀（均須按他造當事人之人數附繕本）
「切勿逕送上級法院」。
告訴人或被害人如不服判決，應備理由具狀向檢察官請求上訴，
上訴期間之計算，以檢察官收受判決正本之日起算。
中　　華　　民　　國　　110 　年　　3 　　月　　25　　日
                                書記官  邱明通
附錄本案論罪科刑法條全文：
中華民國刑法第276條
因過失致人於死者，處5年以下有期徒刑、拘役或50萬元以下罰
金。